臺灣高等法院刑事判決　　　　　　　 96年度交上訴字第166號
上　訴　人　臺灣臺北地方法院檢察署檢察官
被　　　告　甲○○
上列上訴人因被告公共危險等案件，不服臺灣臺北地方法院96年
度交訴字第38號，中華民國96年7月12日第一審判決（起訴案號
：臺灣臺北地方法院檢察署96年度偵字第4848號），提起上訴，
本院判決如下：
    主  文
上訴駁回。
    理  由
一、公訴意旨略以：被告甲○○於民國九十六年一月九日下午二
    時四十分許，駕駛車號四七三七－ＤＺ號之自用小客車，沿
    臺北縣新店市○○路東往西方向行駛，途經中正路二六六號
    前，應注意車前狀況，隨時採取必要之安全措施，依當時之
    情形，亦無不能注意之情事，適有告訴人乙○○○騎乘車號
    ＱＴＲ－五九八號輕機車行駛在前，甲○○竟疏未注意，貿
    然前駛，致撞及前述輕機車，致乙○○○人車倒地，而受有
    背部挫傷併第一腰椎及尾椎骨折等傷害。肇事後，甲○○未
    下車，等待員警到場處理，查看乙○○○並將其送醫，即駕
    車急駛離去。嗣為警由乙○○○之告知，警方始知肇事車輛
    車號，而循線查知上情，因認被告甲○○係涉犯係犯刑法第
    一百八十五條之四公共危險罪嫌及同法第二百八十四條第一
    項前段之過失傷害罪嫌等語。
二、本件公訴人認被告甲○○涉犯公共危險及過失傷害等罪嫌，
    無非以證人即告訴人乙○○○之指述、證人許綜顯、趙孟炎
    及黃淑玲之證述、臺北縣政府警察局疑似道路交通事故肇事
    逃逸追查表（偵查卷第二五頁參照）、現場圖、現場照片、
    交通事故調查報告表（偵查卷第十九頁至第二二頁及第四十
    頁至第四六頁參照）及天主教耕莘醫院出具之診斷證明書（
    偵查卷第十八頁參照）等件資為論據。
三、訊據被告甲○○，固承認其有於上開時間，駕駛車號四七三
    七－ＤＺ號之自用小客車，沿臺北縣新店市○○路東往西方
    向行駛，行經中正路二六六號前之事實，惟否認有何過失傷
    害及肇事逃逸等犯行，辯稱：我當天駕車時沒有發生車禍，
    也沒有撞及告訴人乙○○○所騎乘之機車之情形，當時路上
    車多，許綜顯騎機車來說是否肇事時，已在所示乙○○○倒
    地處一公里以外之路口，其車輛經警照相察看亦無碰撞之痕
    跡云云。
四、查被害人許乙○○○騎乘車號ＱＴＲ－五九八號之輕機車，
    ，因發生交通事故，致人車倒地，受有背部挫傷併第一腰椎
    及尾椎骨折等傷害，而與被害人發生交通事故之肇事車輛駕
    駛人並未下車察看，即駛離現場等情，業經被害人乙○○○
    證述屬實，並有上開現場圖、現場照片、交通事故調查報告
    表及天主教耕莘醫院出具之診斷證明書等可證確有其事。惟
    查證人趙孟炎於警詢時證稱：我在九十六年一月九日下午二
    時四十分許，駕車行經臺北縣新店市○○路二六六號前，剛
    好聽到撞擊聲，我抬頭往前看，發現前方內側車道約七至八
    公尺處，有一部車號ＱＴＲ－五九八號機車，沿中正路往民
    族路方向內側車道直行，前方內側車道有一部白色廂型車煞
    車，而該部機車沒有煞車，就直接撞到白色廂型車後方左側
    保險桿，該部機車即往右側倒地等語屬實（偵查卷第十五頁
    至第十七頁參照）；再由被害人乙○○○所騎乘之車號ＱＴ
    Ｒ－五九八號機車車損照片觀之，該機車車頭有白色擦痕，
    且前車輪蓋有破損之狀況（偵查卷第四二、四三頁參照），
    顯見該機車車頭確實有與前車擦撞之情形甚明，則證人趙孟
    炎所證述之內容，與機車車損情形互核相符，從而本件交通
    事故發生之經過，應係證人乙○○○所騎乘之ＱＴＲ－五九
    八號機車，撞及行駛在前之白色廂型車車尾，致其人車倒地
    ，因而受有背部挫傷併第一腰椎及尾椎骨折等傷害之情形甚
    明。而證人趙孟炎所證述之主要內容，為其目擊本件交通事
    故之肇事經過及肇事車輛離去之情形，其證述之內容應係為
    證明被告有無過失傷害及肇事逃逸等犯行存在所不可或缺之
    證據，且其證述並無其他不可信之情況，則因證人趙孟炎於
    警詢時所為之證述，符合傳聞法則例外之必要性及可信性之
    情況保證要件，依據刑事訴訟法第一百五十九條之三第三款
    之規定，具有證據能力，附此敘明。
五、被害人乙○○○雖於警詢時證稱：九十六年一月九日下午二
    時四十分許，我騎乘車號ＱＴＲ－五九八號機車，行經臺北
    縣新店市○○路二六六號前，我左側有一輛白色廂型車擦撞
    我機車左側，使我人車倒地，並受有傷害，我並沒有記下車
    號，是路旁有一位騎機車之民眾詢問我肇事車輛為何，我告
    訴該民眾為前方白色廂型車肇事，該民眾即騎車往前追，該
    民眾所述車號四七三七－ＤＺ號白色廂型車應即為肇事車輛
    等語（偵查卷第八頁至第十一頁參照）。及至檢察官偵查中
    改稱：當天我是遭被告所駕駛之白色廂型車由後方撞上等語
    （偵查卷第五一、五二頁參照），嗣於原審九十六年六月二
    十一日審理時證稱：我當時騎乘的機車是行駛在白色廂型車
    的前方，該車的右側撞擊到我機車的左側，以致我人車倒地
    等語，是被害人對於本件車禍發生之經過，究竟為白色廂型
    車之右側車身擦撞其所騎乘之機車左側？抑或為白色廂型車
    自後追撞其所騎乘之機車車尾？其前後所述不一，且其所述
    之內容，與證人趙孟炎證述之內容迥異，亦與其機車所留存
    之車損跡證不相符合，故其所為上開證述之內容，是否真實
    ，尚非無疑，不足採信。故本件交通事故發生之經過，既係
    被害人乙○○○所騎乘之機車不慎撞及前方白色廂型車之車
    尾所致，設使該白色廂型車為被告所駕駛之四七三七－ＤＺ
    號自用小客車，被告對於本件交通事故之發生亦無過失責任
    ，則被害人乙○○○所受之傷害並非被告過失所致甚明。
六、次查證人許綜顯於原審審理時雖證稱：九十六年一月九日下
    午二時四十分許，我騎機車行經臺北縣新店市○○路二六六
    號前，並沒有看見該處有發生交通事故，只聽見有人喊「出
    車禍」的聲音，我就看到告訴人及機車倒在路旁，告訴人告
    訴我前方白色麵包車為肇事車輛，我便騎車向前追，至中正
    路及民權路口前方五十公尺處，因前方號誌轉為紅燈，白色
    廂型車在該路口停等紅燈，我便向前敲該車車窗，告訴該車
    駕駛有關肇事之情形，該車駕駛即為在庭之被告，我同時也
    將該車車號紀錄下來等語（原審卷第29頁），然證人許綜顯
    並未目擊本件交通事故發生之過程，而係聽聞有人喊說車禍
    ，才見有倒地之機車，又經由告訴人之轉述方知肇事車輛為
    白色廂型車，是其所證述肇事車輛為被告車輛乙節，應屬傳
    聞證據，不足採信。況被害人乙○○○所為證述內容，顯有
    瑕疵，已如前述，且其於原審審理時證稱：其僅能指出肇事
    車輛為白色廂型車，惟並無看見肇事車輛之車牌等語（見原
    審卷第38頁），且證人許綜顯於聽到有人喊說有車禍時係在
    該處早餐店前，迨其走近告訴人，聽聞其稱係白色麵包車時
    ，應已經過相當時間，以被告稱當時車流量甚大之情形下，
    是否能一眼望見肇事白色麵包車，應屬可疑，證人許綜顯騎
    機車往前追了好遠，（被告稱其距離已達一公里外）追到的
    被告廂型車是否為被害人所稱之麵包車，實不能無疑。則被
    害人乙○○○人究竟如何認定證人許綜顯所抄錄下來之車牌
    號碼確屬肇事車輛乙節，自有可疑。另證人趙孟炎雖目擊本
    件交通事故發生之過程，然其並未紀錄該白色廂型車之車牌
    號碼，亦據證人趙孟炎證述明確。是本件並無積極證據足以
    認定被告所駕駛之車號四七三七－ＤＺ號白色廂型車即為本
    件與被害人乙○○○發生交通事故之車輛，又警員曾對被告
    車輛查看拍照，並未發現有擦痕，僅後保險桿有約2公分之
    輕微痕跡，本難認係被追撞之痕跡，設使係被追撞所致，因
    其輕微，亦難感覺到，是被告辯稱並無被追撞情事，自不可
    能要停車察看應屬有據。被告所為與刑法肇事逃逸之構成要
    件有間。
七、原審以本件並無積極證據足證被告有駕車過失傷害及肇事後
    駕車逃逸等行為，認不能證明被告犯罪，而為被告無罪之諭
    知，經核並無不合，原判決應予維持，公訴人上訴意旨仍執
    前詞指摘原判決不當，非有理由，應予駁回。
據上論斷，應依刑事訴訟法第368條，判決如主文。
本案經檢察官許美女到庭執行職務。
中　　華　　民　　國　　96　　年　　10　　月　　12　　日
 　　      　　　 刑事第五庭    審判長法　官　吳  敦
                                      法　官　陳祐治
                                      法　官　官有明
以上正本證明與原本無異。
檢察官如不服本判決，應於收受送達後十日內向本院提出上訴書
狀，其未敘述上訴之理由者並得於提起上訴後十日內向本院補提
理由書（均須按他造當事人之人數附繕本）。
                                      書記官  鄒賢英
中　　華　　民　　國　　96　　年　　10　　月　　16　　日
